---
title: "titulo"
author: "nombres"
output: html_document
---

```{r setup, include=FALSE}
knitr::opts_chunk$set(echo = TRUE)
# Cargar los paquetes necesarios acá
# Cargamos los paquete readr,datos,dplyr y ggplot2
library(readr)
library(datos)
library(dplyr)
library(ggplot2)

# Leer el archivo vinos.csv
vinos <- read_csv("datos/vinos.csv")

```

## Introducción

Los datos analizados corresponden a reseñas de vinos publicadas en la revista WineEnthusiast. Estas reseñas abarcan un período de tiempo específico y proporcionan información valiosa sobre diversos aspectos de los vinos, como su origen, variedad, puntuación, precio y otros detalles relevantes.

Los datos fueron obtenidos de una adaptación del conjunto de datos original disponible en Kaggle, el cual ha sido traducido y modificado para su análisis. El objetivo de estos datos es permitir el estudio y análisis de las características de los vinos, así como explorar posibles relaciones entre variables como la puntuación, el precio, el país de origen y la variedad. Estos datos son de interés tanto para amantes del vino como para profesionales del sector vitivinícola, ya que proporcionan una visión general de la calidad, diversidad y distribución geográfica de los vinos reseñados.

En resumen, los datos son una recopilación de reseñas de vinos provenientes de la revista WineEnthusiast, abarcando un período de tiempo específico y brindando información detallada sobre diferentes características de los vinos analizados. Son una fuente rica y relevante para el estudio y análisis del mundo del vino.

## Exploración de los datos

```{r}
# Mostrar las primeras filas del conjunto de datos
head(vinos)

# Obtener la cantidad de observaciones y variables
observaciones <- nrow(vinos)
variables <- ncol(vinos)

# Mostrar la cantidad de observaciones y variables
observaciones
variables

```

***El conjunto de datos "vinos.csv" tiene un total de observaciones 129971 y 10 variables.***

### [**Calculamos el valor medio(promedio) y la desviación estandar de la variable "Puntos"**]{.underline}

```{r}
# Cödigo de R acá 
# Agregá más bloques según sea necesario
# Variable "puntos"
# Calcular el valor medio y desviación estándar de la variable "puntos"
media_puntos <- mean(vinos$puntos)
desvio_puntos <- sd(vinos$puntos)

# Mostrar el valor medio y desviación estándar de la variable "puntos"
media_puntos  # Media de la variable puntos.
desvio_puntos #Desvio estandar de la variable puntos.

```

## [**1)Filtramos los vinos proveniente de Argentina.**]{.underline}

## [**2) Luego obtenemos el precio promedio por "pais"**]{.underline}

```{r}

# Filtrar vinos de un país específico (por ejemplo, Argentina)
vinos_argentina <- vinos %>%
  filter(pais == "Argentina")

# Obtener el precio promedio por país, ignorando los valores faltantes
precio_promedio_pais <- vinos %>%
  group_by(pais) %>%
  summarize(precio_promedio = mean(precio, na.rm = TRUE))


```

## Hipótesis

¿Existe una relación entre la puntuación de un vino y su precio? Se podría explorar si los vinos con puntuaciones más altas tienden a tener precios más elevados, o si hay alguna tendencia particular en la relación entre estas dos variables.

```{r}
ggplot(data = vinos, aes(x = precio, y = puntos)) +
  geom_point() +
  labs(x = "Precio", y = "puntos") +
  ggtitle("Relación entre Puntuacion y Precio de los Vinos")

## Correccion feedback TP2, me olvide de analizar y sacar una conclusion en el TP2. Aqui va el analisis y la conclusión.
```

***Nota: Observando el gráfico, podemos notar que no existe una relación lineal clara entre la puntuación y el precio de los vinos. Hay una dispersión amplia de puntos en todas las regiones del gráfico, lo que indica que no hay una tendencia definida de que los vinos con precios más altos tengan necesariamente una puntuación más alta, ni viceversa.***

***Esto sugiere que otros factores, como la variedad de uva, la región de origen o las prácticas de producción, podrían estar influyendo en la puntuación de los vinos además del precio. Es importante considerar que el precio de un vino puede estar determinado por múltiples factores, como la calidad de las uvas, el método de producción, la reputación de la bodega, entre otros.***

***En conclusión, según el gráfico de dispersión, no se observa una relación lineal directa entre la puntuación y el precio de los vinos en el conjunto de datos analizado.***





¿Cuáles son los países con la mayor cantidad de vinos en el conjunto de datos? Se podría analizar la distribución de los vinos según el país de origen y determinar cuáles son los países más representados en el conjunto.

```{r}

# Calcular la cantidad de vinos por país y almacenar los resultados en un objeto llamado "conteo_paises"

conteo_paises <- table(vinos$pais)
conteo_paises 

# Crear un dataframe con los datos de conteo de países
datos_paises <- data.frame(pais = names(conteo_paises), cantidad = as.numeric(conteo_paises))
top_paises <- head(names(sort(conteo_paises, decreasing = TRUE)), 10)
vinos_top <- vinos[vinos$pais %in% top_paises, ]

## se corrigio, conforme al feedback del TP2..."No hace falta que armes un data.frame así. Acá podés simplemente pasarle vinos_top."
ggplot(data = vinos_top, aes(x = pais)) +
  geom_bar(fill = "steelblue") +
  labs(x = "Países", y = "Cantidad de Vinos") +
  ggtitle("Top 10 Países con Mayor Cantidad de Vinos")


```

```{r}
## Elio Conforme a tu feedback TP2:
## "Esto se podría hacer más fácil con un group_by(pais) y summarise(n = n()). Para seleccionar el top 10, podés usar arrange y head o directamente slice_max()"
## Procedi a calcular de la siguiente manera.

datos_paises <- vinos %>%
  group_by(pais) %>%
  summarise(n = n())

top_paises <- datos_paises %>%
  arrange(desc(n)) %>%
  slice_max(n = 10, order_by = n)

vinos_top <- vinos %>%
  filter(pais %in% top_paises$pais)


top_paises <- datos_paises %>%
  arrange(desc(n)) %>%
  slice_max(n = 10, order_by = n)

ggplot(top_paises, aes(x = pais, y = n, fill = pais)) +
  geom_bar(stat = "identity") +
  labs(x = "Países", y = "Cantidad de Vinos", title = "Top 10 Países con Mayor Cantidad de reseñas de Vinos") +
  theme(axis.text.x = element_text(angle = 45, hjust = 1)) +
  scale_fill_manual(values = rainbow(length(top_paises$pais)))


```

**Nota: Podemos observar claramente y analizar en el grafico de barra "Top 10 Paises que consumen vinos", que los 3 paises que se despegan altamente del resto en relación a la cantidad de reseñas en esta base de datos. son los paises de:**

1.  **Estados Unidos: 54.504**

2.  **Francia: 22.504**

3.  **Italia: 19.540**

¿Cuál es la variedad de uva más común en los vinos del conjunto de datos? Se podría investigar la frecuencia de las diferentes variedades de uva presentes en los vinos y determinar cuál es la más prevalente.

```{r}

# Calcular la frecuencia de las variedades de uva
frecuencia_variedades <- table(vinos$variedad)

# Convertir la tabla de frecuencias en un dataframe
  df_variedades <- data.frame(variedad = names(frecuencia_variedades),
                           frecuencia = as.numeric(frecuencia_variedades))

# Ordenar las variedades de uva por frecuencia descendente
  df_variedades <- df_variedades[order(df_variedades$frecuencia, decreasing = TRUE), ]

# Graficar las frecuencias de las variedades de uva
  #ggplot(data = df_variedades, aes(x = reorder(variedad, -frecuencia), y = frecuencia)) +
  #geom_bar(stat = "identity", fill = "steelblue") +
  #labs(x = "Variedad de Uva", y = "Frecuencia") +
  #ggtitle("Variedades de Uva más Comunes en los Vinos")

  
  # Seleccionar las 3 variedades de uva con mayor frecuencia
  top_3_variedades <- df_variedades[1:3,]

# Ordenar las variedades de uva por frecuencia ascendente
top_3_variedades <- top_3_variedades[order(top_3_variedades$frecuencia), ]

# Reordenar las variedades de uva en el gráfico
df_variedades$variedad <- factor(df_variedades$variedad, levels = top_3_variedades$variedad)

# Graficar las frecuencias de las 3 variedades de uva más frecuentes
  ggplot(data = na.omit(df_variedades), aes(x = variedad, y = frecuencia)) +
  geom_bar(stat = "identity", fill = "steelblue") +
  labs(x = "Variedad de Uva", y = "Frecuencia") +
  ggtitle("Top 3 Variedades de Uvas más Frecuentes")


```

***Nota: Observamos el Top 3 de las variedades de uva mas frecuentes en todo el mundo.***

1.  ***Pinot Noir:13.272***

2.  ***Chardonnay: 11.753***

3.  ***CabernetbSauvignon: 9.472***

```{r}
## De acuerdo a corrección hecha en feedback TP2 , procedi a simplificar el codigo usando la funcion dplyr.
df_variedades <- vinos %>%
  count(variedad) %>%
  arrange(desc(n)) %>%
  mutate(variedad = factor(variedad, levels = head(variedad, 3))) %>%
  rename(frecuencia = n)

ggplot(data = na.omit(df_variedades), aes(x = variedad, y = frecuencia)) +
  geom_bar(stat = "identity", fill = "steelblue") +
  labs(x = "Variedad de Uva", y = "Frecuencia") +
  ggtitle("Variedades de Uva más Comunes en los Vinos")

```
