---
title: "titulo"
author: "nombres"
output: html_document
---

```{r setup, include=FALSE}
knitr::opts_chunk$set(echo = TRUE)
# Cargar los paquetes necesarios acá
# Cargar el paquete readr
library(readr)

# Leer el archivo vinos.csv
vinos <- read_csv("datos/vinos.csv")

```

## Introducción
Los datos analizados corresponden a reseñas de vinos publicadas en la revista WineEnthusiast. Estas reseñas abarcan un período de tiempo específico y proporcionan información valiosa sobre diversos aspectos de los vinos, como su origen, variedad, puntuación, precio y otros detalles relevantes.

Los datos fueron obtenidos de una adaptación del conjunto de datos original disponible en Kaggle, el cual ha sido traducido y modificado para su análisis. 
El objetivo de estos datos es permitir el estudio y análisis de las características de los vinos, así como explorar posibles relaciones entre variables como la puntuación, el precio, el país de origen y la variedad. Estos datos son de interés tanto para amantes del vino como para profesionales del sector vitivinícola, ya que proporcionan una visión general de la calidad, diversidad y distribución geográfica de los vinos reseñados.

En resumen, los datos son una recopilación de reseñas de vinos provenientes de la revista WineEnthusiast, abarcando un período de tiempo específico y brindando información detallada sobre diferentes características de los vinos analizados. Son una fuente rica y relevante para el estudio y análisis del mundo del vino.

## Exploración de los datos

```{r}
# Código para cargar o leer los datos
# Mostrar las primeras filas del conjunto de datos
head(vinos)

# Obtener la cantidad de observaciones y variables
observaciones <- nrow(vinos)
variables <- ncol(vinos)

# Mostrar la cantidad de observaciones y variables
observaciones
variables

```
El conjunto de datos "vinos.csv" tiene un total de observaciones 129971 y 10 variables.

```{r}
# Cödigo de R acá 
# Agregá más bloques según sea necesario
# Variable "puntos"
# Calcular el valor medio y desviación estándar de la variable "puntos"
media_puntos <- mean(vinos$puntos)
desvio_puntos <- sd(vinos$puntos)

# Mostrar el valor medio y desviación estándar de la variable "puntos"
media_puntos
desvio_puntos

```
```{r}
# Calcular el valor medio y desviación estándar de la variable "precio"
media_precio <- mean(vinos$precio)
desvio_precio <- sd(vinos$precio)

# Mostrar el valor medio y desviación estándar de la variable "precio"
media_precio
desvio_precio

```



## Hipótesis
¿Existe una relación entre la puntuación de un vino y su precio? Se podría explorar si los vinos con puntuaciones más altas tienden a tener precios más elevados, o si hay alguna tendencia particular en la relación entre estas dos variables.

¿Cuáles son los países con la mayor cantidad de vinos en el conjunto de datos? Se podría analizar la distribución de los vinos según el país de origen y determinar cuáles son los países más representados en el conjunto.

¿Cuál es la variedad de uva más común en los vinos del conjunto de datos? Se podría investigar la frecuencia de las diferentes variedades de uva presentes en los vinos y determinar cuál es la más prevalente.
